臺灣高等法院花蓮分院刑事判決　　　　　　　　　　九十一年度上易字第一五三號
　　上訴人即被告　朱珮伶
　　選任　辯護人　曾冠棋律師
右上訴人即被告因侵占案件，不服臺灣花蓮地方法院九十年度易字第一一三號中華民
國九十一年六月十三日第一審判決（起訴案號：臺灣花蓮地方法院檢察署九十年度偵
字第五六八號），提起上訴，本院判決如左：
    主  文
原判決撤銷。
朱珮伶連續意圖為自己不法之所有，而侵占對於業務上所持有之物，處有期徒刑陸月
，如易科罰金，以百元折算壹日。緩刑貳年。
    事實及理由
一本案經本院審理結果，認第一審判決依連續業務侵占罪名論處被告朱珮伶（起訴書
  及原審判決均誤為甲○○）罪刑，認事用法並無不當，茲引用一審判決書記載之事
  實、理由及證據（除量刑部分外）。
二查被告朱珮伶已經於本院審理期間與被害人乙○○達成和解（本院九十一年度附民
  字第一九號），並履行全部賠償責任（新台幣三十萬元），態度良好。原審予以論
  罪科刑，固非無見，惟原審未及審酌上情，致依連續犯規定加重其刑後，論處有期
  徒刑八月，略嫌過重，上訴意旨指摘原判決量刑過重，尚非無據，爰依法撤銷原判
  決，從輕量處被告有期徒刑六月（連續犯不予加重）。又被告於行為後，刑法第四
  十一條業於九十年一月十日修正公布，於同月十二日生效施行，修正後規定「犯最
  重本刑為五年以下有期徒刑以下之刑之罪，而受六個月以下有期徒刑或拘役之宣告
  ，因身體、教育、職業、家庭之關係或其他正當事由，執行顯有困難者，得以一元
  以上三元以下折算一日，易科罰金．．．」較諸修正前舊法規定犯最重本刑為三年
  以下有期徒刑以下之刑之罪，而受六個月以下有期徒刑之宣告，始得易科罰金，對
  被告較為有利，是依刑法第二條第一項前段之規定，適用修正後新法諭知易科罰金
  之標準。又被告前未曾受有期徒刑以上刑之宣告，此次係因一時失慮，偶罹刑典，
  經此刑之宣告後，應知警惕而無再犯之虞，本院因認暫不執行其刑為當，予以宣告
  緩刑，用啟自新。
三據上論斷，應依刑事訴訟法第三百六十九條第一項前段、第三百七十三條、第三百
  六十四條、第二百九十九條第一項前段，刑法第二條第一項前段、第五十六條、第
  三百三十六條第二項、第四十一條第一項前段、第七十四條第一款，罰金罰鍰提高
  標準條例第一條前段、第二條，判決如主文。
本案經檢察官李土城到庭執行職務。
中      華      民      國    九十三    年      七      月    二十一    日
                                    審判長法官  謝  志  揚
                                          法官  蔣  有  木
                                          法官  何  方  興
右正本證明與原本無異。
本件不得上訴。
                                        書記官  劉  妙  娘
中      華      民      國    九十三    年      七      月    二十一    日
附錄本判決論罪之法律條文：
刑法第三百三十六條第一項、第二項：
對於公務上或因公益所持有之物，犯前條第一項之罪者，處一年以上七年
以下有期徒刑，得併科五千元以下罰金。
對於業務上所持有之物，犯前條第一項之罪者，處六月以上五年以下有期
徒刑，得併科三千元以下罰金。
